# 新金融工具准则下其他应收款减值的问题

提问人：595699395 时间：2020-03-08 08:05:32
对于其他应收款的减值有一事不解，按照新金融工具准则，其他应收款计提减值是考虑货币时间价值的影响的，假如说有一项其他应收款延迟了 2 年收款，虽然我们计提了减值准备，如果 2 年后全额收款，这部分减值还是会冲掉，如何反映出这两年的货币时间价值的损失呢

回答人：chenyiwei
如果在资产负债表日，可以合理预见某项应收款项要逾期 2 年后才能收款，且不计逾期利息，则其可收回金额是 2 年后预计可收到的金额按适当利率折现后的折现值。将该折现值与原账面余额相比较就是坏账准备的应有余额。后续按实际利率法确认利息收入（因为已发生损失，故按照扣减准备后的账面价值乘以实际利率计算利息收入），同时相应增加其账面价值，最终在 2 年后的收款日将其账面价值恢复到该日可收到的金额。